台灣苗栗地方法院刑事判決　　　　　　　　　　　　　九十一年度交易字第三八號
　　公　訴　人　臺灣苗栗地方法院檢察署檢察官
　　被　　　告　甲○○
右列被告因公共危險案件，經檢察官提起公訴（九十年度偵字第四四六九號），本院
判決如左：
    主  文
甲○○服用酒類，不能安全駕駛動力交通工具而駕駛，處有期徒刑伍月，如易科罰金
，以參佰元折算壹日。
    事  實
一、甲○○前於民國八十八年間，因飲用酒類不能安全駕駛而駕車，經本院判處拘役
    三十日，於八十九年二月二十二日易科罰金執行完畢，仍不知慎行。其於九十年
    二月十一日凌晨零時起，至翌日即十二日上午四時許止，及之後某時在不詳處所
    飲用酒類，明知酒醉不能駕車，竟仍於十二日晚上十一時二十分許，駕駛車號Ｌ
    Ｔ─４５４７號自用小貨車，從苗栗市出發往大湖，沿省道台六線由西往東方向
    行，行經苗栗縣公館鄉台六線二十二．九公里處，因飲用酒類精神不佳，而與對
    向由吳聲銘駕駛之ＬＹ─三三三七號自用小客車發生擦撞。甲○○（起訴書誤載
    為吳聲銘）因此受傷而送往苗栗市協和醫院救治，並經抽血檢驗其血液中酒精濃
    度達每公合二五四．二七毫克，換算成呼氣酒精濃度測試，測定值達每公升一．
    二七毫克，而查悉上情。
二、案經臺灣苗栗地方法院檢察署檢察官自動檢舉偵查起訴。
    理  由
一、訊據被告甲○○固坦承酒後開車，惟矢口否認有何公共危險之犯行，辯稱：伊飲
    酒後精神狀況良好，並不會影響其開車，本案車禍係因吳聲銘駕車闖入其車道而
    肇禍所致云云。惟查：
（一）被告於右揭時、地，駕車與吳聲銘發生車禍，因受傷而被送往協和醫院救治一
      情，為被告所自承，核與被害人吳聲銘陳述情節相符，並有道路交通事故調查
      報告表一份、現場照片六幀在卷可參。而被告經抽血檢驗其血液中酒精濃度達
      每公合二五四．二七毫克，換算成呼氣酒精濃度測試，測定值達每公升一．二
      七毫克，此有協和醫院九十年九月七日協和字第一三二號函附被告於九十年二
      月十三日在該醫院抽血檢測酒精濃度資料、酒精濃度對照表各一份附卷可稽（
      附於九十年度他字第四二五號卷第八至十二頁）。
（二）飲酒後吐氣酒精濃度達於每公升一毫克時，即有中度中毒而有步態不穩、噁心
      、嘔吐、精神混惑不清之症狀，此有行政院國軍退除役官兵輔導委員會台北榮
      民總醫院八十八年八月五日（八八）北總內字第二六八六八號函及中央警察大
      學交通學系暨交通管理研究所教授蔡志中之研究報告各一紙在卷可稽，而被告
      飲酒已達每公升一．二七毫克，已逾每公升一毫克，且證人即查獲本案之警員
      黃興國結證稱：伊至現埸，聞到甲○○身上有酒味，伊有請協和醫院作酒測等
      語（參九十年度他字第四二五號卷第五頁反面筆錄），被告顯有飲酒後已達不
      能駕駛動力交通工具之情形。至刑法第一百八十五條之三係抽象危險犯之規定
      ，不以發生具體危險為必要，被告一再辯稱，雖飲酒駕車，但不會影響其駕駛
      及發生危險等情，本案車禍係吳聲銘之過失云云，應係誤解法律所致，所辯顯
      不足採。本件事證明確，被告犯行已經證明。
二核被告甲○○服用酒類，達於不能安全駕駛動力交通工具而駕駛所為，係犯刑法
    第一百八十五條之三之服用酒類，不能安全駕駛動力交通工具而駕駛罪。爰審酌
    被告前於八十八年間，已因飲用酒類不能安全駕駛而駕車，經本院判處拘役三十
    日，於八十九年二月二十二日易科罰金執行完畢，此有臺灣高等法院被告全國前
    案紀錄表一份在卷可稽，其仍於飲酒後駕車上路，無視國家長期宣導禁止酒醉駕
    車，漠視保障己身及他人安全之動機、所造成之損害與危害、犯後未能完全坦承
    犯行之態度及檢察官從重量刑之請求，量處如主文所示之刑，併諭知易科罰金之
    折算標準。雖公訴檢察官認為被告另於九十年四月間，又因服用酒類，不能安全
    駕駛動力交通工具而駕駛，經臺灣檢園地方法院簡易庭判處金二萬元，九十一年
    三月四日囑託臺灣苗栗地方法院檢察署執行完畢，迭次觸犯公共危險罪，應予以
    嚴懲，具體求處被告有期徒刑八月等語，惟本院審酌被告前述公共危險案件係發
    生在本案之後，而本案對被告宣告如主文所示之刑，應已足資儆懲，併此敘明。
據上論斷，應依刑事訴訟法第二百九十九條第一項前段，刑法第一百八十五條之三、
第四十一條第一項前段，罰金罰鍰提高標準條例第二條，判決如主文。
本案經檢察官黃棋安到庭執行職務
中      華      民      國    九十一    年      五      月    二十一    日
                                    臺灣苗栗地方法院刑事第二庭
                                        法  官  黃  賢  婷
右正本證明與原本無異。
如不服本判決，應於判決送達後十日內向本院提出上訴狀( 應附繕本 )，上訴於
臺灣高等法院台中分院。
                                        書記官  陳  文  聰
中      華      民      國    九十一    年      五      月    二十一    日
附錄法條：
刑法第一百八十五條之三：
服用毒品、麻醉藥品、酒類或其他相類之物，不能安全駕駛動力交通工具而駕駛者，
處一年以下有期徒刑、拘役或三萬元以下罰金。
